臺灣板橋地方法院刑事判決　　　　　　　95年度易字第2472號
公　訴　人　臺灣板橋地方法院檢察署檢察官
被　　　告　乙○○
　　　　　　　　　（現另案於臺灣臺北監獄臺北分監執行中）
上列被告因竊盜等案件，經檢察官提起公訴（95年度偵字第2511
1 號），本院受理後被告為有罪之陳述，經合議庭裁定由受命法
官獨任進行簡式審判程序，判決如下：
    主  文
乙○○共同攜帶兇器竊盜，累犯，處有期徒刑捌月，扣案之老虎
鉗壹支、棉製手套壹雙，均沒收；又收受贓物，累犯，處有期徒
刑肆月。應執行有期徒刑拾月，扣案之老虎鉗壹支、棉製手套壹
雙，均沒收。
    事  實
一、乙○○前於民國86年間因違反肅清煙毒條例案件，經本院於
    86年10月8 日以86年度訴字第2135號判處有期徒刑三年四月
    ，於86年12月4 日確定，於91年11月18日縮刑期滿執行完畢
    （構成累犯）。又於92年間因犯施用毒品案件，經本院於93
    年2 月19日以93年度訴字第62號判處有期徒刑一年，於93年
    3 月23日確定；於93年間因犯竊盜罪，經本院於93年3 月9
    日以93年度簡字第831 號判處有期徒刑三月，於93年4 月5
    日確定，上開兩案罪刑，再經本院以93年度聲字第998 號裁
    定應執行有期徒刑一年二月確定。繼於93年間又因犯竊盜罪
    ，經本院於93年8 月16日以93年度易字第707 號判處有期徒
    刑一年二月，於93年9 月20日確定，並與上述應執行有期徒
    刑一年二月接續執行，於95年1 月25日假釋出獄，嗣經撤銷
    假釋，尚留殘刑五月二十日。猶不知悔改，夥同與其有意圖
    為自己不法所有犯意聯絡之姓名年籍不詳之成年男子，於95
    年10月27日上午11時許，共同攜帶該名不詳男子所有於客觀
    上對人之生命、身體、安全構成威脅，足供為兇器使用之老
    虎鉗一支，並由該名男子騎乘車牌號碼AIQ-603 號重型機車
    （係王忠信所有，於95年10月24日在臺北縣中和市○○街11
    2 巷口遭竊）附載乙○○，途經臺北縣板橋市○○路247 號
    時，見丙○○所有之電鑽一臺放置於址該工地使用之工程手
    推車內，竟由該不詳男子負責把風，再經乙○○下車徒手竊
    取上述電鑽一臺得手。又乙○○明知該車牌號碼AIQ-603 號
    重型機車係該名不詳男子來路不明之財物，仍另基於收受贓
    物之犯意而予以收受後供己騎用，並以之附載該名不詳男子
    正欲逃離現場之際，因形跡可疑為警當場查獲，並扣得該不
    詳男子所有之老虎鉗一支、棉製手套一雙，但該名不詳男子
    則趁隙逃逸無蹤。
二、案經丙○○訴由臺北縣政府警察局板橋分局報請臺灣板橋地
    方法院檢察署檢察官偵查起訴，經本院合議庭裁定以簡式審
    判程序審理。
    理  由
一、上揭犯罪事實，業據被告乙○○於本院審理時均坦承不諱，
    核與告訴人丙○○於警詢時指訴之情節相符，且經被害人王
    忠信之子甲○○於警詢時指述綦詳，並有車輛車牌失竊作業
    ─查獲車輛認可資料一件、車輛失竊電腦輸入單一件、車輛
    尋獲電腦輸入單一件、贓物認領保管單二件、現場及贓證物
    照片共六幀附卷可稽，足認被告自白與事實相符，罪證明確
    ，犯行洵堪認定。
二、查老虎鉗係金屬材質，堅硬鈍重，客觀上足以用為實施強暴
    、脅迫或抵抗行為，而於人之生命、身體之安全易生危險之
    器械，是為兇器。被告行竊時攜帶該具有危險性之兇器，又
    明知該名姓名年籍不詳之成年男子所交付之機車係來路不明
    竟仍予收受供己使用，核其所為，係犯刑法第321 條第1 項
    第3 款之攜帶兇器加重竊盜罪、第349 條第1 項之收受贓物
    罪。被告與該名姓名年籍不詳之成年男子就攜帶兇器竊盜部
    分，具有犯意聯絡及行為分擔，為共同正犯。被告所犯上開
    兩罪間，犯意各別，行為互殊，應予分論併罰。查被告前於
    86年間因違反肅清煙毒條例案件，經本院於86年10月8 日以
    86年度訴字第2135號判處有期徒刑三年四月，於86年12月4
    日確定，於91年11月18日縮刑期滿執行完畢，此有臺灣高等
    法院被告前案紀錄表在卷可按，其於有期徒刑執行完畢後五
    年內故意再犯本案之罪，係屬累犯，應依刑法第47條第1 項
    之規定加重其刑。爰審酌被告年值青壯，累累前案，猶不思
    警惕，貪慾圖便，不循正道取財，苟且偷盜、收贓，造成被
    害人之損害非輕，惟兼衡其於犯罪後尚能坦承犯行等一切情
    狀，分別量處如主文所示之刑，併依刑法第51條第5 款規定
    定其應執行之刑，以資懲儆。又扣案之老虎鉗一支、手套一
    雙，均係共犯之該名不詳姓名年籍之成年男子所有之物且供
    與被告共同竊盜所用或預備之物，爰依刑法第38條第1 項第
    2 款規定，均併予宣告沒收。
據上論斷，應依刑事訴訟法第273 條之1 第1 項、第299 條第1
項前段，刑法第28條、第321 條第1 項第3 款、第349 條第1 項
、第47條第1 項、第51條第5 款、第38條第1 項第2 款，刑法施
行法第1 條之1 ，判決如主文。
本案經檢察官蔡元仕到庭執行職務
中　　華　　民　　國　　96　　年　　1 　　月　　9 　　日
                    刑事第一庭    法　官  張江澤
以上正本證明與原本無異。
如不服本判決，應於判決送達後10日內，向本院提出上訴狀。
                                  書記官  林怡秀
中　　華　　民　　國　　96　　年　　1 　　月　　9 　　日
附錄本案論罪科刑法條全文：
刑法第321條
犯竊盜罪而有左列情形之一者，處六月以上、五年以下有期徒刑：
一  於夜間侵入住宅或有人居住之建築物、船艦或隱匿其內而犯之者。
二  毀越門扇、牆垣或其他安全設備而犯之者。
三  攜帶兇器而犯之者。
四  結夥三人以上而犯之者。
五  乘火災、水災或其他災害之際而犯之者。
六  在車站或埠頭而犯之者。
前項之未遂犯罰之。
刑法第349條
收受贓物者，處三年以下有期徒刑、拘役或五百元以下罰金。
搬運、寄藏、故買贓物或為牙保者，處五年以下有期徒刑、拘役
或科或併科一千元以下罰金。
因贓物變得之財物，以贓物論。
